【裁判字號】    95,訴,3290
【裁判日期】    951128
【裁判案由】    毒品危害防制條例
【裁判全文】
臺灣高雄地方法院刑事判決              95年度訴字第3290號
公  訴  人  臺灣高雄地方法院檢察署檢察官
被      告  甲○○
                    （現在臺灣高雄第二監獄執行）
上列被告因違反毒品危害防制條例案件，經檢察官提起公訴（95
年度毒偵字第6232號），本院依簡式審判程序，判決如下：
    主  文
甲○○施用第一級毒品，累犯，處有期徒刑玖月。扣案第一級毒
品海洛因貳包（合計淨重零點壹零公克，空包裝重零點參柒公克
，含包裝袋貳只）、殘留海洛因之塑膠袋袋壹只、塑膠鏟子壹支
及注射針筒貳支，均沒收銷燬之。又施用第二級毒品，累犯，處
有期徒刑肆月。扣案之第二級毒品甲基安非他命壹包（驗前淨重
零點貳玖公克，驗後淨重零點貳柒公克，含包裝袋壹只），沒收
銷燬之。應執行有期徒刑壹年。扣案第一級毒品海洛因貳包（合
計淨重零點壹零公克，空包裝重零點參柒公克，含包裝袋貳只）
、殘留海洛因之塑膠袋袋壹只、塑膠鏟子壹支及注射針筒貳支、
第二級毒品甲基安非他命壹包（驗前淨重零點貳玖公克，驗後淨
重零點貳柒公克，含包裝袋壹只），均沒收銷燬之。
    事  實
一、甲○○前於民國85年間因違反肅清煙毒條例案件，經本院以
    85年度訴字第1216號判決判處有期徒刑3 年1 月，褫奪公權
    3 年確定，於85年10月1 日入監服刑，88年2 月13日假釋付
    保護管束，於90年3 月12日假釋期滿未經撤銷，未執行之刑
    以執行完畢論。另於90年間因施用毒品案件，經本院裁定送
    觀察勒戒及強制戒治，於92年11月13日強制戒治執行完畢釋
    放，並由臺灣高雄地方法院檢察署檢察官於93年7 月2 日，
    以93年度戒毒偵字第595 號案件為不起訴之處分確定。惟甲
    ○○仍未能警惕並戒絕毒癮，於上開強治戒治執行完畢釋放
    後5 年內，復分別基於施用第一級毒品海洛因及第二級毒品
    甲基安非他命之犯意，於95年7 月16日下午1 時許，在其高
    雄縣美濃鎮○○街57號之住處，分別以針筒注射及燒烤吸食
    之方式，各施用海洛因及甲基安非他命1 次，嗣於同年7 月
    17 日 下午1 時30分許，與其妻子鄭惠嫻在上開住處旁之產
    業道路，為警查獲，並扣得海洛因2 包（合計淨重0.10公克
    ，空包裝重0.37公克）、甲基安非他命1 包（驗前淨重0.29
    公克，驗後淨重0.27公克）、殘留海洛因之塑膠袋袋1 只、
    塑膠鏟子1 支及注射針筒2 支。
二、案經高雄縣政府警察局旗山分局報告臺灣高雄地方法院檢察
    署檢察官偵查起訴。
    理  由
一、本件被告甲○○所犯係死刑、無期徒刑、最輕本刑為3 年以
    上有期徒刑以外之罪，其於本院準備程序中就被訴事實為有
    罪之陳述，經告知簡式審判程序之旨，並聽取公訴人及被告
    之意見後，合議庭裁定由受命法官獨任進行簡式審判程序。
二、上開犯罪事實，業經被告於本院審理中自白不諱，且被告於
    上開時、地為警查獲後，經提供乾淨空瓶由其親自排放尿液
    並在其面前封緘送驗結果，呈嗎啡及甲基安非他命陽性反應
    ，此有毒品危害防制條例真實姓名對照表（代號165） 、臺
    灣檢驗科技股份有限公司95年7 月31日濫用藥物尿液檢驗報
    告各1 紙附卷可按，而扣得之白粉2 包及晶體1 包經分別送
    法務部調查局及高雄醫學大學附設中和紀念醫院（下稱中和
    紀念醫院）鑑定結果，白粉2 包均含第一級毒品海洛因成分
    （合計淨重0.10公克，空包裝重0.37公克），晶體1 包含有
    甲基安非他命成分（驗前淨重0.29公克，驗後淨重0.27 公
    克），此分別有高雄縣政府警察局旗山分局搜索扣押筆錄、
    扣押物品目錄表及法務部調查局調科壹字第220023902 號鑑
    定通知書及中和紀念醫院檢驗報告（報告編號0000-000）各
    1 紙在卷可稽，又扣得之注射針筒2 支、塑膠鏟子1 支及塑
    膠袋1 只，均驗有海洛因陽性反應，亦有中和紀念醫院檢驗
    報告（報告編號0000-000-000）4 紙附卷足據，堪認被告之
    自白與事實相符。被告前因施用毒品案件，業經強制戒治之
    治療程序，並經檢察官為不起訴之處分確定，已詳如事實欄
    所載，此有臺灣高等法院被告前案紀錄表1 份在卷可查，其
    於強制戒治執行完畢後5 年內，再犯本件施用毒品之罪，事
    證明確，犯行均堪認定，自應依法論科。
三、查海洛因及甲基安非他命分別為毒品危害防制條例第2 條第
    2 項第1 、2 款所定第一級與第二級毒品，均不得施用、持
    有。核被告所為，係犯同條例第10條第1 項之施用第一級毒
    品罪及同條第2 項之施用第二級毒品罪。被告持有海洛因及
    甲基安非他命進而施用，其持有之低度行為均應為施用之高
    度行為所吸收，不另論罪。被告所犯上開2 罪，犯意各別，
    犯罪構成要件互殊，應予分論併罰。又被告如事實欄所載有
    期徒刑執行完畢之前科紀錄，有卷附臺灣高等法院被告前案
    紀錄表1 份可按，其於有期徒刑執行完畢釋放後5 年內，再
    故意犯本件最重法定本刑為有期徒刑以上之2 罪，為累犯，
    應依刑法第47條第1 項之規定，就所犯2罪均加重其刑。
四、本院審酌被告於業經強制戒治之治療程序，又再犯施用第一
    級毒品及第二級毒品之犯行，顯見其未能戒斷施用毒品惡習
    ，改過意志不堅，自應予相當程度之刑事責難；惟另考量被
    告施用毒品係自傷行為，尚未直接危及他人，反社會危險性
    應屬較低，且犯罪後已坦承犯行，態度尚佳，又95年7 月1
    日刑法部分條文修正公布施行後，業已刪除第56條連續犯之
    規定，被告於修法前因連續施用第一級毒品及第二級毒品，
    甫於95年9 月13日經本院以95年度訴字第2915號分別判處有
    期徒刑9 月及5 月，定應執行有期徒刑1 年，及斟酌其犯罪
    動機、目的等一切情狀，各量處如主文所示之刑，並定其應
    執行之刑。扣案白粉2 包均含第一級毒品海洛因成分（合計
    淨重0.10公克，空包裝重0.37公克），晶體1 包含有甲基安
    非他命成分（驗前淨重0.29公克，驗後淨重0.27公克），業
    如上述，應不問屬於犯人與否，均依毒品危害防制條例第18
    條第1 項前段，宣告沒收銷燬之。該包裝袋3 只直接用以包
    覆毒品，必有毒品沾染附著，另扣得之塑膠袋袋1 只、塑膠
    鏟子1 支及注射針筒2 支，亦均驗有海洛因陽性反應，亦有
    毒品殘留，衡情已難與所沾覆之毒品絕對析離，如以高科技
    方法勉予析離秤重，亦乏實益，是均宜整體視之為毒品，一
    併宣告沒收銷燬，至鑑驗耗用之毒品因已滅失，自無庸宣告
    沒收銷燬，附此敘明。
據上論斷，應依刑事訴訟法第273 條之1 第1 項、第299 條第1
項前段，毒品危害防制條例第10條第1 、2 項、第18條第1 項前
段，刑法第11條、第47條第1 項、第51條第5 款，判決如主文。
本案經檢察官乙○○到庭執行職務。
中    華    民    國    95    年    11    月    28    日
                  鳳山刑事第二庭    法  官  李嘉益
以上正本證明與原本無異。
如不服本判決，應於收受送達後10日內向本院提出上訴書狀。
中    華    民    國    95    年    11    月    28    日
                                    書記官  郭南宏
附錄本案論罪科刑法條：
毒品危害防制條例第10條
施用第一級毒品者，處六月以上五年以下有期徒刑。
施用第二級毒品者，處三年以下有期徒刑。


司法院資訊處製作；財團法人民間司法改革基金會備份。
